【裁判字號】    90,易,351
【裁判日期】    900831
【裁判案由】    竊盜
【裁判全文】
臺灣嘉義地方法院刑事判決                            九十年度易字第三五一號
    公  訴  人  臺灣嘉義地方法院檢察署檢察官
    被      告  甲○○
右列被告因竊盜案件，經檢察官提起公訴（九十年度偵字第一九０二號），本院判決
如左：
    主  文
甲○○連續竊盜，處有期徒刑參月，如易科罰金，以參佰元折算壹日。於刑之執行完
畢後，令入相當處所，施以監護壹年。
    事  實
一、甲○○為精神耗弱之人，基於意圖為自己不法所有之概括犯意，先於八十九年九
    月二十三日，嘉義縣朴子市嘉義客運前，見丙○（起訴書誤載為黃海洋）所有車
    號ＬＪＴ－一五三號機車（未懸掛車牌）停置於該處，且鑰匙未取下，乘無人注
    意之際，以該鑰匙啟動引擎，竊取入己，得手後供己騎用，復於八十九年十一月
    十七日，在嘉義縣朴子市大鄉里大康榔巷內，趁無人注意之際，徒手將乙○○（
    起訴書誤載為左嘉義）所有置於該巷內之車號ＬＲＸ－七九六號機車上車牌一面
    拉下，竊取入己，並懸掛在前開竊取之機車上使用，嗣於九十年三月二十日凌晨
    一時三十分許，在嘉義縣竹崎鄉灣橋村埤堂臺灣涼椅外勞宿舍，為警查獲。
二、案經嘉義縣警察局竹崎分局報告臺灣嘉義地方法院檢察署檢察官偵查起訴。
    理  由
一、訊據被告甲○○固坦承於右揭時地將上開被害人丙○所有機車、被害人乙○○所
    有機車車牌取為己用等情不諱，惟矢口否認有何竊盜犯行，辯稱：伊以為前開二
    輛機車均係他人廢棄之機車云云。然查，被告如何於右揭時地竊取上揭機車、機
    車車牌之事實，業據被告於警訊中直承不諱，並於偵查中供認：「（問：偷車時
    是否知自己在偷別人車？）知道。」、「（問：偷車牌呢？）也知道。」等語（
    見卷附偵查卷第八頁）明確，核與證人即被害人丙○之父黃海洋、被害人乙○○
    之夫左嘉義於警訊時指述失竊之情節悉相符合，且有車籍作業系統--查詢認可資
    料二紙存卷可資佐憑。又被告亦自承竊取前開機車係為供己代步之用，足徵上開
    機車尚非不堪使用，是被告前揭所辯，顯係臨訟卸責之詞，自難採信。本件事證
    明確，被告犯行洵堪認定，自應依法論科。
二、核被告甲○○所為，係犯刑法第三百二十條第一項之普通竊盜罪。其先後二次竊
    盜犯行，時間緊接，所犯構成要件亦復相同，顯係基於概括犯意為之，應依連續
    犯之規定論以一罪並依法加重其刑。又被告患有精神疾病，有臺灣省立朴子醫院
    精神科病歷一份、殘障手冊各一份在卷可按。而本件經送請嘉義基督教醫院為精
    神鑑定之結果，認被告就會談過程及心裡衡鑑結果顯示其目前精神狀態呈現明顯
    之社會功能衰退，臨床上雖無明顯之妄想及幻覺但思考內容貧乏，對外界容易有
    錯誤之理解判斷，就其描述之過程判斷，案發當時被告雖未達心神喪失之狀態，
    但已達「精神號弱」之程度。此有該院九十年七月二十日函覆之精神鑑定報告書
    一份附卷可參，被告既於行為時已屆精神耗弱之地步，應依刑法第十九條第二項
    規定減輕其刑。爰審酌被告為一己之利益，即逕行竊取他人所有之物，顯見其法
    紀觀念薄弱，惟犯後坦承犯行，態度尚稱良好，暨其行為時精神狀態等一切情狀
    ，量處如主文所示之刑，並諭知易科罰金之折算標準。第查，被告之精神狀況依
    嘉義基督教醫院精神科之臨床診斷為「精神分裂病」應積極接受精神科治療等情
    ，有前開精神鑑定報告書存卷可考，應於刑之執行完畢後，令入相當處所，施以
    監護一年。
據上論斷，應依刑事訴訟法第二百九十九條第一項前段，刑法第五十六條、第三百二
十條第一項、第十九條第二項、第四十一條第一項前段、第八十七條第二項、第三項
，罰金罰鍰提高標準條例第一條前段、第二條，判決如主文。
本案經檢察官劉仲慧到庭執行職務
中      華      民      國    九十      年      八      月    三十一    日
                            臺灣嘉義地方法院刑事第一庭
                                  審判長法  官  陳  珍  如
                                        法  官  黃  國  益
                                        法  官  鄧  晴  馨
右正本證明與原本無異。
如不服本判決，應於判決送達後十日內向本院提出上訴狀( 應附繕本 )。
中      華      民      國    九十      年      九      月    三        日
                                        書記官  李  彩  娥
附錄本案論罪科刑法條全文：
中華民國刑法第三百二十條
意圖為自己或第三人不法之所有，而竊取他人之動產者，為竊盜罪，處五
年以下有期徒刑、拘役或五百元以下罰金。
意圖為自己或第三人不法之利益，而竊佔他人之不動產者，依前項之規定
處斷。
前二項之未遂犯罰之。


司法院資訊處製作；財團法人民間司法改革基金會備份。
